# 合同资产坏账计提

提问人：xcvbnm7667 时间：2021-08-08 08:05:05
陈版，您好。 目前在做一家施工企业的IPO审计，采取的完工百分比法核算收入，客户的大多数项目完工后验收+结算周期为半年至一年，故对于合同资产坏账的计提，项目组经过讨论采取的是不区分合同资产实际账龄，按照一年以内应收账款的坏账比例计提（区分客户性质组合）。
被审计单位部分特殊项目，由于甲方是政府、事业单位、国企，会一直拖着结算审计，比如 2018 年已经完工的项目，少量至今仍未结算；还存在少量项目 2017 、 2018 年已经开工，由于业主的缘故一直拖着不办理完工，后续随着政府工程的推进也可能还存在工作量。站在 2021 年的始点来看，这部分应收款的账龄有2-3年，若划分在应收账款，或者按照未执行新收入准则时的比例，应当计提30%左右，但是现在算在合同资产的话比例只有5%，感觉执行了新准则后坏账反而少计提了。
故想请问陈版，是否能够人为的判定上述特殊项目，被审计单位已经具备了无条件的收款权利，或者考虑将此类项目判定存在较高的风险，按照实际的账龄进行单项计提。
谢谢。期待您的回复。

回答人：chenyiwei
这类特殊项目对应的债权，虽然是合同资产（某些案例中也可能是应收账款），但由于其结算流程较长，且实际结算可能取决于政府的可用财力，何时结算具有不确定性，因此应单独作为一项组合计提准备。根据新金融工具准则第四十七条：“由于预期信用损失考虑付款的金额和时间分布，因此即使企业预计可以全额收款但收款时间晚于合同规定的到期期限，也会产生信用损失”。因此对这类合同资产计提减值时需充分考虑其收款时间不确定的风险，以及与之相关的资金时间价值损失。
并且，实务中在金融工具准则新旧转换时，一般不应出现新准则下针对同一项债权资产计提的减值准备小于原准则下坏账准备的情况，这在逻辑上是不合理的。